【裁判字號】    90,易,223
【裁判日期】    900406
【裁判案由】    竊盜
【裁判全文】
臺灣屏東地方法院刑事判決                            九十年度易字第二二三號
    公  訴  人  臺灣屏東地方法院檢察署檢察官
    被      告  乙○○
右列被告因竊盜案件，經檢察官提起公訴（民國九十年度偵字第二九一號），本院
判決如左：
    主  文
乙○○竊盜，累犯，處有期徒刑壹年。
    事  實
乙○○曾因傷害案件，經法院判處有期徒刑二月，並於民國（下同）八十四年十月十
九日易科罰金執行完畢，猶不知悔改，復基於意圖為自己不法所有之犯意，於八十七
年六月二日六時許，在台南縣仁德鄉○○村○○路○段一Ｏ八八號前，竊取甲○○所
有之車號Ｎ六─一八五九號自用小貨車，得手後為掩飾其犯行，並掛上原由吳勇生借
予乙○○之弟丙○○之ＷＨ─二四六八號汽車上之車牌，以避免為警查緝。嗣於九十
年一月二日二十一時十四分許，不知情之許新良向乙○○借用並駕駛該自用小貨車，
行經屏東縣台八十八線一五點三公里匝道東向處（萬丹段）時，為警攔檢查獲，並扣
得前述自用小貨車一輛（已發還被害人）。案經內政部警政署國道公路警察局省道第
三隊移送移送臺灣屏東地方法院檢察署檢察官偵查起訴。
    理  由
一、訊據被告乙○○否認有竊取前述小貨車，辯稱該輛小貨車係綽號「龍仔」（真實
    姓名不詳）之友人，於三、四年前在中國鋼鐵公司內，以新台幣（下同）三十八
    萬元之價格出賣予伊，並於其交付十八萬元後將該車交予伊使用，但之後就未再
    見到「龍仔」，而嗣後其駕駛該輛自小貨車時，有人告知該車來路有問題，其因
    擔心遭警查緝，致該車被沒收而遭受損失，遂將吳勇生借予其弟丙○○之汽車上
    之車牌懸掛於該輛小貨車上等語。然查，該輛小貨車係甲○○所有，於前述時間
    地點失竊，嗣於許新良駕駛行經前開路段時為警查獲，由甲○○將該車領回之事
    實，已據被害人甲○○、證人許新良分別於警訊時陳明在卷，並有車輛竊盜資料
    個別查詢報表及甲○○出具之贓物認領保管單各一份附卷可稽；次查，被告雖辯
    稱該車係其以三十八萬元之價格向「龍仔」買入，並於交付十八萬元後交車等語
    ，然據被告所自承於買車前未曾見過「龍仔」出示該車之行車執照，而於價金未
    付清前即未再見到「龍仔」，亦無「龍仔」之電話號碼或地址，致無法與其連絡
    以辦理過戶，其交付十八萬元予「龍仔」之事並無任何提領或向他人支借款項之
    記錄，且其購入該輛小貨車之經過均未曾有人見聞，並於買車後不久即主動將吳
    勇生所有之ＷＨ－２４６８號車牌懸掛於「龍仔」所交付之小貨車上等情節以觀
    ，其向他人購車，卻未曾見過該人車示行車執照，亦不知該出賣人之真實姓名、
    地址、電話等連絡方式，復未曾付清價款及辦理過戶，其所陳述購買該車之情節
    即顯與常情有違，難以相信果有該次交易存在，再加上被告於取得該輛小貨車後
    不久即自行懸掛上吳勇生所有汽車之車牌，以避警員之檢查，又無法陳明係何人
    告知該車之來路有問題，若非該車為被告所自行竊得，其顯不可能無故自行得知
    該車為贓車；再查，被告先於警、偵訊中均陳稱係於三、四年間向「龍仔」購入
    該車，並稱購入該車時車上即已懸掛前述吳勇生所有之車牌，但該車係於八十七
    年六月二日遭竊之事實，已經被害人甲○○於警訊中陳明，迄今不過二年半左右
    ，而被告嗣於本院審理中亦自承係其將吳勇生之車牌懸掛於該車上，是其供述前
    後反覆，且與事實不符，顯係臨訟卸責之詞；另查，前述甲○○所遭竊之小貨車
    於為警查獲時，車上所鎖頭已經換過，並非原有之鎖頭，此已經證人即查獲本案
    之警員丁○○○到庭結證屬實，亦可見係於被告竊車後所為；末查，被告雖辯稱
    八十七年六月二日當天上午八時至下午五時其在高雄中國鋼鐵股份有限公司內上
    班，有不在場證明，但經本院依職權向該公司函查結果，該公司函覆稱被告非該
    公司之員工，並無被告之上班紀錄，此有該公司於九十年三月二日（９０）中鋼
    Ａ１字000000－0000號所出具之函可稽，嗣後被告又改稱其係受顧於
    該公司之下游承包商郭進富，但亦僅提出郭進富所制作被告於八十七年六月二日
    之出勤表及中國鋼鐵股份有限公司之車輛題運識別證，然其上並未載明被告係於
    當日何時上班、其間有無離開等事項，且被告亦自承因事隔多時，郭進富顯然無
    從記憶其於當日之出勤狀況，而被害人甲○○亦於警訊中指述稱其所有之上揭小
    貨車係於八十七年六月二日上午六時於台南縣仁德鄉遭竊，距被告所自陳之上班
    時間尚有二小時之久，顯然足以使其自台南縣仁德鄉到達位於高雄之中國鋼鐵股
    份有限公司，故被告此項辯解及前項證據之提出，均不足為其有利之認定。綜上
    所述，被告前述辯解均不足採信，其罪証明確，犯行堪以認定。
二、核被告乙○○所為，係犯刑法第三百二十條第一項之竊盜罪；被告曾因傷害案件
    ，經法院判處有期徒刑二月，並於八十四年十月十九日易科罰金執行完畢，有台
    灣高等法院被告全國前案紀錄表為憑，於五年內再犯有期徒刑以上之本罪，為累
    犯，應依法加重其刑。審酌被告前已有違反動產擔保交易法及傷害罪之前科，此
    有其前科表可稽，仍不知警惕、犯罪動機、目的、手段、所竊得之物為價值約二
    十萬元之小貨車，此有被害人甲○○所出具之贓物領具為憑、犯罪後又將他人之
    車牌懸掛於該輛小貨車上，以躲避警方之查緝，並增加被害人尋回失竊物之困難
    度，及其於為警查獲後之犯罪態度等一切情狀，量處如主文所示之刑。
據上論斷，應依刑事訴訟法第二百九十九條第一項前段，刑法第三百二十條第一項、
第四十七條、罰金罰鍰提高標準條例第一條前段，判決如主文。
本案經檢察官陳新君到庭執行職務。
中      華      民      國      九十      年      四    月    六    日
                                      臺灣屏東地方法院刑事第二庭
                                          法  官    莊鎮遠
右判決正本證明與原本無異。
對於本判決如有不服應於收受送達後十日內向本院提出上訴書狀上訴於台灣高等法院
高雄分院並按他造當事人之人數附具繕本。
                                          書記官   魏慧夷
中      華      民      國      九十      年      四    月     六    日
附錄本判決論罪之法條：
刑法第三百二十條第一項
意圖為自己不法之所有或第三人不法之所有，而竊取他人之動產者，為竊盜罪，處五
年以下有期徒刑、拘役或五百元以下罰金。


司法院資訊處製作；財團法人民間司法改革基金會備份。
